最高法院刑事判決　　　　　　九十六年度台上字第六０八六號
上　訴　人　甲○○
上列上訴人因違反毒品危害防制條例案件，不服台灣高等法院中
華民國九十五年一月二十五日第二審判決（九十四年度上訴字第
三九三八號，起訴案號：台灣士林地方法院檢察署九十三年度偵
字第一六三二號），提起上訴，本院判決如下：
    主  文
上訴駁回。
    理  由
按刑事訴訟法第三百七十七條規定：上訴於第三審法院，非以判
決違背法令為理由，不得為之。是提起第三審上訴，應以原判決
違背法令為理由，係屬法定要件。且必須依據卷內資料為具體之
指摘，並足據以辨認原判決已具備違背法令之形式，始屬相當。
本件原判決依憑上訴人甲○○於警詢中供稱：查獲之顆粒狀毒品
，每顆要賣新台幣（下同）二百五十元；嗣於第一審審理時就檢
察官起訴其意圖販賣持有第三、四級毒品之事實坦白認罪。另證
人李牧賢亦於偵訊中證稱：伊有請上訴人買毒品……民國九十三
年二月十四日伊在蘆洲上車，搭上訴人的車經過內湖被警方盤查
，當天要出去玩，原本只是要四處逛，準備晚上去桃園舞廳……
嘗試毒品，伊是坐後座，因為上訴人有幫伊買愷他命等毒品，所
以伊知道上訴人有帶愷他命等毒品等語明確。並經證人郭柏佑於
第一審審理時證稱：伊有委託上訴人購買愷他命等語屬實。復有
愷他命三十八瓶（毛重 118.95公克，淨重43.55公克）、勞拉西
泮六顆（毛重0.78公克）、苯巴比妥一百四十三顆（總毛重27.1
7 公克）及分裝袋一百五十五個扣案可證。又有台北市政府警察
局九十三年四月二十六日北市鑑毒字第七一號鑑定通知書一份及
扣案毒品及分裝袋查獲時之拍攝照片七幀附卷可證。上訴人攜帶
愷他命三十八瓶、勞拉西泮六顆、苯巴比妥一百四十三顆，欲前
往桃園舞廳，其攜帶之毒品數已超過一般毒品施用者自行施用之
用量。而前往舞廳之人，常為求刺激及昇高情緒，致無法抵擋服
用毒品以達情緒高潮之誘惑，故舞廳乃毒品易於銷售之地點，上
訴人持有顯已超過一般毒品施用者自行施用之數量，欲前往舞廳
，其販賣之意圖已躍然外顯。且依據扣案之毒品照片所示，上訴
人所攜帶之愷他命粉末，裝成三十八瓶，確實易於販賣；另上訴
人攜帶一百五十五個分裝袋，所攜帶之勞拉西泮及苯巴比妥等顆
粒又以十顆一袋之方式為分裝，益見上訴人確有將所持有之前開
毒品加以販賣以獲取利潤之意圖。上訴人關於意圖販賣第三、四
級毒品而持有扣案愷他命等毒品之供述，應與事實相符，可以採
信。因而撤銷第一審科刑判決，改判論處上訴人意圖販賣而持有
第三級毒品罪刑，已詳敘其所憑之證據及認定之理由。從形式上
觀察，並無違背法令之情形存在。上訴意旨雖以扣案毒品係違法
搜索取得，縱令上訴人同意搜索，亦顯逾越同意範圍，原判決採
為有罪判決之證據，未敘明其理由，已有理由不備及採證違法云
云。查上訴意旨所指摘事項，上訴人於原審均未加以爭執，而本
院為法律審，除依刑事訴訟法第三百九十四條第一項但書規定，
得對之為調查之事實外，並不調查事實及證據，上訴意旨指摘之
各節，均與法律規定得為第三審上訴理由之違法情形，不相適合
。次按量刑之輕重，是否依刑法第五十九條酌減其刑，原屬審判
上之職權，且原判決已說明其審酌量刑之情形，而在法定刑度內
量處其刑。原審就刑罰裁量職權之行使，既未逾越法律所規定之
範圍，亦無濫用權限之情形，殊不能任意指摘未依刑法第五十九
條酌減其刑，量刑過重，而執為第三審上訴之理由。揆之首揭說
明，其上訴違背法律上之程式，應予駁回。
據上論結，應依刑事訴訟法第三百九十五條前段，判決如主文。
中　　華　　民　　國　九十六　年　 十一 　月　 十五 　日
                      最高法院刑事第九庭
                          審判長法官  洪　清　江
                                法官  石　木　欽
                                法官  李　伯　道
                                法官  韓　金　秀
                                法官  林　開　任
      本件正本證明與原本無異
                                      書  記  官
中　　華　　民　　國　九十六　年　 十一 　月　 二十 　日
                                                Ａ
